【裁判字號】    97,交易,188
【裁判日期】    970723
【裁判案由】    過失致死等
【裁判全文】
臺灣臺中地方法院刑事判決             97年度交易字第188號
公  訴  人  臺灣臺中地方法院檢察署檢察官
被      告  乙○○
上列被告因過失致死案件，經檢察官提起公訴（97年度偵字第
3405號），本院判決如下：
    主    文
乙○○服用酒類，不能安全駕駛動力交通工具而駕駛，處有期徒
刑參月；又因過失致人於死，處有期徒刑壹年。應執行有期徒刑
壹年貳月。緩刑肆年。
    犯罪事實
一、乙○○於民國97年1月20日下午5時許，與友人在台中縣豐原
    某餐廳內飲用威士忌後，已達不能安全駕駛動力交通工具之
    程度，竟仍於同日下午6時許，駕駛車牌號碼PE－5107號自
    小客車，沿台中縣豐原市○○路往東勢鎮方向行駛，於同日
    晚間7時許，在行經台中縣石岡鄉○○路931號前，原應注意
    汽車駕駛人飲用酒類後吐氣所含酒精濃度超過每公升0.25毫
    升以上者，不得駕車，及汽車在同一車道行駛時，除擬超越
    前車外，後車與前車之間應保持隨時可以煞停之距離，又駕
    駛人應注意車前狀況，並隨時採取必要之安全措施，而依當
    時天晴，且夜間有照明、路面乾燥、無缺陷及無障礙物、視
    距良好等情，復無不能注意之情事，因不勝酒力意識模糊顯
    出疲態，竟疏未注意冒然酒後駕駛，因未與前車保持安全距
    離，並未注意右前方有吳福州在路旁整理物品，致前方車車
    輛緊急煞車時，冒然往右駕駛而撞及吳福州，另再失控撞及
    停放路邊之4085─HW自小客貨車、OQ─1509號自用小客車，
    造成吳福州倒地而受有顱腦損傷、下肢開放性骨折導致外傷
    性休克之傷害，經送醫後延至同日晚上7時15分許不治死亡
    。乙○○於肇事後，向據報前來尚不知何人肇事之員警自首
    坦承肇事，自動接受裁判，並於同日晚上7時18分經員警對
    乙○○施以酒精濃度呼氣測驗，測得其呼氣後酒精濃度達每
    公升達0.67毫克（MG/L），而查獲乙○○酒後駕車之情。
二、案經臺中縣警察局東勢分局報告臺灣臺中地方法院檢察署檢
    察官相驗後自動檢舉及吳福州之弟甲○○告訴偵查起訴。
    理    由
一、上揭犯罪事實，業據被告乙○○於本院審理時坦承不諱，核
    與證人甲○○、江豐樟、黃士楨於警詢、偵查中之證述情節
    相符，並有呼氣酒精濃度測試值、道路交通事故現場圖、道
    路交通事故調查報告表（一）、（二）─1、（二）－2各1
    份及現場照片共60張附卷可稽。又被害人吳福州因此受傷當
    場死亡，亦經臺灣臺中地方法院檢察署檢察官督同法醫師相
    驗屬實，製有相驗筆錄、相驗屍體證明書、臺灣臺中地方法
    院檢察署檢驗報告書在卷可憑。按服用酒類不能安全駕駛動
    力交通工具之認定，參考德國、美國之認定標準，對於酒精
    濃度呼氣已達每公升0.55毫克或血液濃度達百分之0.11以上
    ，肇事率為一般正常人之10倍，應認為已達不能安全駕駛之
    標準（法務部88年5月18日88年度法檢字第1669號函參照）
    。查被告所測得呼氣酒精濃度每公升0.67毫克，其駕駛車輛
    之注意能力已因飲酒而較平日為低，且發生本件事故，足認
    被告駕車時確已達不能安全駕駛動力交通工具程度。再按汽
    車在同一車道行駛時，除擬超越前車外，後車與前車之間應
    保持隨時可以煞停之距離，汽車駕駛人應注意車前狀況，並
    隨時採取必要之安全措施，並應注意飲用酒類後吐氣所含酒
    精濃度超過每公升0.25毫克者，不得駕車，道路交通安全規
    則第94條第1項、第3項、第114條第2款分別訂有明文。且依
    卷附之交通事故調查報告表所載肇事當時天候晴，且夜間有
    照明、路面乾燥、無缺陷及無障礙物、視距良好等情，依當
    時情形並無不能注意之情事，詎被告竟疏於注意及此，違反
    前揭規定，因而肇事自屬有過失。且被害人因本件車禍死亡
    ，與被告之過失行為間並有相當因果關係。綜上所述，本件
    事證明確，被告公共危險及過失致人於死等犯行，均堪認定
    。
二、核被告黃佳瑋酒後駕車之所為，係犯刑法第185條之3之服用
    酒類不能安全駕駛動力交通工具而駕駛罪；被告過失致人於
    死之所為，係犯刑法第276條第1項之過失致人於死罪。再被
    告係汽車駕駛人，其酒醉駕車，因而致人死傷，依法應負刑
    事責任，爰依道路交通管理處罰條例第86條第1項之規定就
    其過失致人於死部分加重其刑。又被告肇事後，向據報前來
    尚不知何人肇事之警員自首坦承肇事，有台中縣警察局交通
    隊東勢小隊道路交通事故肇事人自首情形紀錄表1紙附卷可
    憑，堪認被告係對於未發覺之罪自首而受裁判，爰依刑法第
    62條前段規定減輕其刑。被告就過失致人於死部分，同時具
    有加重減輕事由，爰依法先加後減。再被告所犯上開2罪間
    ，犯意各別，行為互殊，應予分論併罰。爰審酌被告酒後駕
    駛汽車、本件車禍過失程度嚴重、造成被害人死亡之結果，
    惟念被告無前科紀錄、素行良好（卷附臺灣高等法院被告前
    案紀錄表參照），已與被害人家屬達成民事和解，及被告知
    識、犯後之態度等一切情狀，各量處如主文所示之刑，並定
    其應執行之刑。末查被告前未曾受有期徒刑以上刑之宣告，
    有臺灣高等法院被告前案紀錄表可稽，其因一時失慮，致罹
    刑章，事後已坦承犯行，並與被害人家屬達成和解，深具悔
    意，經此偵審程序及罪刑之宣告後，應知警惕而無再犯之虞
    ，本院認其所受刑之宣告以暫不執行為適當，併予宣告緩刑
    4年，以啟自新。
據上論斷，依刑事訴訟法第299條第1項前段，刑法第185條之3、
第276條第1項、第62條前段、第51條第5款、第74條第1項第1款
，道路交通管理處罰條第86條第1項，刑法施行法第1條之1條，
判決如主文。
本案經檢察官丙○○到庭執行職務。
中    華    民    國    97    年   7      月    23    日
                      交通法庭  法  官     陳  如  玲
上正本證明與原本無異。
如不服本判決，應於收受送達後10日內向本院提出上訴書狀（應
敘述具體理由並附繕本）。
上訴書狀如未敘述理由，應於上訴期間屆滿後20日內補提理由書
於本院。
                                書記官     童  淑  芬
中    華    民    國    97    年    7     月    23    日
附錄論罪科刑法條
修正前刑法第185條之3
服用毒品、麻醉藥品、酒類或其他相類之物，不能安全駕駛動力
交通工具而駕駛者，處1年以下有期徒刑、拘役或科或併科3萬元
以下罰金。
刑法第284條
因過失傷害人者，處6月以下有期徒刑、拘役或5百元以下罰金，
致重傷者，處1年以下有期徒刑、拘役或5百元以下罰金。
從事業務之人，因業務上之過失傷害人者，處1年以下有期徒刑
、拘役或1千元以下罰金，致重傷者，處3年以下有期徒刑、拘役
或2千元以下罰金。


司法院資訊處製作；財團法人民間司法改革基金會備份。
